【裁判字號】    98,簡上,559
【裁判日期】    981019
【裁判案由】    妨害公務
【裁判全文】
臺灣桃園地方法院刑事判決             98年度簡上字第559號
公  訴  人  桃園地方法院檢察署檢察官
上  訴  人  乙○○
上列上訴人因犯妨害公務案件，不服本院中華民國98年4 月15日
98年度壢簡字第976 號第一審簡易判決（聲請簡易判決處刑書案
案號：97年度偵字第22900 號）提起上訴，本院管轄之第二審合
議庭判決如下︰
    主  文
上訴駁回。
乙○○緩刑貳年。
    事  實
一、乙○○於民國97年10月17日上午9 時許，因在桃園縣中壢市
    ○○街2 號「遠東紡織場」內「元智大學燃料電池中心」駕
    駛車號1338-GD 號自用小客車擅自進入並衝撞廠內牆壁，而
    經駐廠警衛謝武宏報警處理，嗣桃園縣政府警察局中壢分局
    自強派出所著制服警員丙○○、甲○○於獲報後到場處理，
    詎乙○○明知丙○○、甲○○均為依法執行職務之公務員，
    竟基於單一妨害公務之犯意，先以言詞不斷咆嘯執勤警員丙○○、甲○○，復以手撥掉警員丙○○之警帽使之掉落在地
    ，其後再以雙手捉住警員丙○○手臂，繼搥打警員丙○○胸
    部，待警員丙○○、甲○○二人擬以現行犯逮捕乙○○時，
    乙○○復以腳踹踢警員丙○○、甲○○，而對依法執行職務
    之公務員施以強暴行為。
二、案經桃園縣政府警察局中壢分局報請臺灣桃園地方法院檢察
    署檢察官偵查後聲請簡易判決處刑。
    理  由
壹、證據能力方面
一、按被告以外之人於偵查中向檢察官所為之陳述，除顯有不可
    信之情況者外，得為證據，刑事訴訟法第159 條之1 第2 項
    定有明文。查證人謝武宏、丙○○、劉英傑於偵查中向檢察
    官所為之陳述，自筆錄內容觀之，並無不正取供之情事，而
    無顯不可信之情況，依上開規定，自有證據能力。
二、再按被告以外之人於審判外之言詞或書面陳述，除法律有規
    定者外，不得作為證據；又被告以外之人於審判外之陳述，
    雖不符合刑事訴訟法第159 條之1 至第159 條之4 之規定，
    而經當事人於審判程式同意作為證據，法院審酌該言詞陳述
    或書面陳述作成時之情況，認為適當者，亦得為證據，而當
    事人、代理人或辯護人於法院調查證據時，知有上開不得為
    證據之情形，而未於言詞辯論終結前聲明異議者，視為有前
    項之同意，刑事訴訟法第159 條第1 項及第159 條之5 分別
    定有明文。查證人謝武宏、劉英傑於警詢之陳述及現場照片
    10張，雖為被告以外之人於審判外之言詞及書面陳述，然經
    本院於審判程序提示予被告並告以要旨，均經被告與檢察官
    表示無意見，且均未聲明異議。本院審酌前開審判外之言詞
    及書面陳述，並無不正取供之情事，亦足佐證本件妨害公務
    案件發生之現場狀況，是就該審判外言詞或書面陳述作成時
    之情況，應認為適當，依前揭法條意旨，均得援為本案證據
    。
貳、事實認定方面
    訊據上訴人即被告乙○○對於上揭事實坦承不諱，核與證人
    謝武宏、丙○○、劉英傑及甲○○之證詞相符，並有現場照
    片10張附卷可稽，足證被告乙○○確有於上揭時地對執行公
    務之員警丙○○、甲○○施以上開強暴行為，可認被告乙○○於本院審理時之自白與事證相符，本件事證明確，被告乙○○上揭妨害公務犯行已堪認定，應予依法論科。
、論罪科刑方面
    核被告乙○○所為，係犯刑法第135 條第1 項之對於公務員
    依法執行職務時施強暴罪。被告乙○○雖對丙○○、甲○○
    二名依法執行公務之警員同時以強暴之方式妨害公務執行，
    然乃係基於一妨害公務之犯意，並侵害一個法益，僅為單純
    一罪。再被告乙○○於同一時、地，以妨害公務之單一犯意
    ，接續多次施強暴之行為，係為接續犯，而為實質上一罪。
    本院審酌被告乙○○並無前科、素行尚稱良好，有臺灣高等
    法院被告前案紀錄表附卷可稽，又其竟恣意對公務員施以強
    暴，嚴重破壞國家法紀執行之尊嚴性，及其犯罪手段、犯罪
    時所遭受之刺激、犯後態度等一切情狀，認原審適用刑事訴
    訟法第449 條第1 項前段、第3 項，刑法第135 條第1 項、
    第41條第1 項前段，刑法施行法第1 條之1 第1 項、第2項
    前段等規定，對被告量處拘役55日，如易科罰金，以新臺幣
    1,000 元折算壹日，其認事用法均無不合，量刑亦屬妥適。
    被告乙○○雖以其並非故意對員警為強暴行為，警察執行公
    務亦有過失云云為上訴理由，然被告乙○○於本院審理時業
    已坦認犯行，並與證人謝武宏、丙○○、劉英傑及甲○○之
    證詞相符，並有現場照片10張附卷可稽，可認被告乙○○之
    自白與事實相符，是其妨害公務犯行，洵堪認定，已如上述
    ，被告猶執上詞以為本件上訴，並指摘原判決不當，並不可
    採，應予駁回。末查，上訴人即被告乙○○未曾因故意犯罪
    受有期徒刑以上刑之宣告，此有臺灣高等法院被告前案紀錄
    表在卷可參，其僅因一時失慮，致罹刑典，堪認其經此次科
    刑教訓後，應知所警惕，信無再犯之虞，是本院認為前開對
    其宣告之刑，以暫不執行為適當，爰依刑法第74條第1 項第
    1 款之規定，併予宣告緩刑2 年，以啟自新。
據上論斷，應依刑事訴訟法第455 條之1 第1 項、第3 項、第36
8 條、第373 條，刑法第74條第1 項第1款，判決如主文。
本案經檢察官楊凱真到庭執行職務。
中    華    民    國    98    年    10    月    19    日
                  刑事第七庭審判長法  官   蕭世昌
                                  法  官   毛松廷
                                  法  官   蔡羽玄
以上正本證明與原本無異。
不得上訴。
                                  書記官   陳玉芳
中    華    民    國    98    年    10    月    19    日
附錄本案論罪科刑之法條：
中華民國刑法第135條
（妨害公務執行及職務強制罪）
對於公務員依法執行職務時，施強暴脅迫者，處 3 年以下有期
徒刑、拘役或 3 百元以下罰金。
意圖使公務員執行一定之職務或妨害其依法執行一定之職務或使
公務員辭職，而施強暴脅迫者，亦同。
犯前二項之罪，因而致公務員於死者，處無期徒刑或 7 年以上
有期徒刑；致重傷者，處 3 年以上、 10 年以下有期徒刑。


司法院資訊處製作；財團法人民間司法改革基金會備份。
